臺灣臺中地方法院刑事判決　　　　　　　100年度訴字第118號
公　訴　人　臺灣臺中地方法院檢察署檢察官
被　　　告　黃正如
指定辯護人　本院公設辯護人　戴遐齡
上列被告因違反毒品危害防制條例等案件，經檢察官提起公訴（
99年度偵緝字第1262、1263、1264號、99年度偵字第25392號）
，本院判決如下：
    主    文
黃正如犯如附表一所示之各罪，各處如附表一「主文欄」所示之
刑（含主刑、從刑）。應執行有期徒刑拾年陸月。沒收部分併執
行之。
    犯罪事實
一、黃正如前因違反毒品危害防制條例等案件，經臺灣高等法院
    臺中分院以89年度上訴字第2213號判決處以應執行有期徒刑
    2年11月確定（下稱第1案，持有第一級毒品部分有期徒刑1
    年9月，持有第二級毒品部分有期徒刑1年3月）；又因違反
    毒品危害防制條例等案件，經本院以89年度訴字第1692號判
    決處以應執行有期徒刑2年確定（下稱第2案，施用第一級毒
    品部分有期徒刑1年6月，施用第二級毒品部分有期徒刑9 月
    ），上訴後經臺灣高等法院臺中分院以89年度上訴字第2293
    號判決駁回上訴確定；前開第1、2案經臺灣高等法院臺中分
    院以91年度聲字第193號裁定合併應執行有期徒刑4年11月確
    定。再因違反槍砲彈藥刀械管制條例案件經本院以92年度訴
    字第933號判決處以有期徒刑1年4月，併科罰金新臺幣5萬元
    ，如易服勞役，以銀元300元折算1日確定（下稱第3案）；
    復因施用違反毒品危害防制條例等案件經本院以91年度訴字
    第2166號判決處以應執行有期徒刑2年2月確定（下稱第4案
    ）施用第一級毒品部分有期徒刑1年7月，施用第二級毒品部
    分有期徒刑10月），第3、4案有期徒刑部分經本院以92年度
    聲字第3168號裁定合併應執行有期徒刑3年5月確定。嗣上開
    第1至4案件經本院以96年度聲減字第1518號裁定減刑後分別
    合併定應執行有期徒刑2年6月及1年10月，併科罰金新臺幣2
    萬5千元，如易服勞役，以新臺幣900元折算1日確定，接續
    執行後，於民國97年10月19日假釋付保護管束，於98年5月4
    日假釋期滿未經撤銷視為執行完畢。詎其仍不知悔改，明知
    海洛因為毒品危害防制條例第2條第2項第1款所列之第一級
    毒品；甲基安非他命係毒品危害防制條例第2條第2項第2款
    所列管之第二級毒品，且為主管機關即行政院衛生署公告禁
    止使用之毒害藥品，乃藥事法規定之禁藥，非經許可，均不
    得擅自持有、轉讓、販賣，竟各基於販賣、轉讓第一級毒品
    海洛因及販賣、轉讓屬於禁藥之第二級毒品甲基安非他命之
    犯意，分別以其所有之0000000000、0000000000號行動電話
    （黃正如分別將0000000000、0000000000號門號卡插入其所
    有未扣案之三星廠牌手機內使用）為聯絡工具，於如附表一
    編號1至3所示之時、地，分別販賣並交付第二級毒品甲基安
    非他命、第一級毒品海洛因予如附表所示之葉家蓉、李增銅
    、廖立仁；另於如附表一編號4、5、6所示之時、地，分別
    無償轉讓屬於禁藥之第二級毒品甲基安非他命、無償轉讓第
    一級毒品海洛因予吳樹山、江素滿。嗣經警分別於98年12月
    9日、98年12月10日持本院核發之搜索票，搜索吳樹山所有
    之車牌號碼8 926-LM號自用小客車、黃正如位在臺中市○○
    區○○路2段湳子巷9之11號2樓之30之租屋處、黃正如與江
    素滿位在臺中縣豐原市（現已改制為臺中市豐原區，下同）
    社皮路1段185巷51號8樓之同居處，扣得黃正如所有供販毒
    使用之0000000000、0000000000號門號卡及與本案犯罪無涉
    之如附表二所示之物。嗣黃正如於99年6月9日下午4時30分
    許於臺中市○區○○路與公園路口為警緝獲。
二、案經臺灣臺中地方法院檢察署檢察官自動檢舉及臺中市政府
    警察局移送、臺中市政府警察局第四分局報請臺灣臺中地方
    法院檢察署檢察官偵查起訴。
    理    由
壹、程序部分：
    按現行刑事訴訟法為保障被告之反對詰問權，排除具有虛偽
    危險性之傳聞證據，以求實體真實之發見，於該法第159 條
    第1項明定被告以外之人於審判外之言詞或書面陳述，除法
    律有規定者外，不得作為證據。又被告以外之人於審判外之
    陳述，雖不符前4條之規定（即刑事訴訟法第159條之1至同
    條之4），而經當事人於審判程序同意作為證據，法院審酌
    該言詞陳述或書面陳述作成時之情況，認為適當者，亦得為
    證據；當事人、代理人或辯護人於法院調查證據時，知有第
    159條第1項不得為證據之情形，而未於言詞辯論終結前聲明
    異議者，視為有前項之同意，刑事訴訟法第159條之5定有明
    文。本件公訴人、被告黃正如及其指定辯護人對卷內證據資
    料之證據能力均不爭執，且迄於言詞辯論終結前，均未主張
    有刑事訴訟法第159條第1項不得為證據之情形，是應認其等
    已同意下列引用之卷內證據，均得作為證據，且經本院審酌
    後，認該等證據於作成時並無違法取證之瑕疵，認以之作為
    證據為適當，應認本案下列引用之證據均有證據能力。
貳、實體部分：
一、訊據被告對其有為如附表一所示之各次犯罪事實均坦承不諱
    ，核與證人葉家蓉、李增銅、吳樹山、江素滿於警詢、偵查
    中所證述情節相符；亦與證人廖立仁於警詢、偵查中及本院
    審理時所證述之情節、證人王柏勝於本院審理時所證述之情
    節大致相符，並有通訊監聽譯文、臺中市警察局指認犯罪嫌
    疑人紀錄表、通聯調閱查詢單、臺中市警察局搜索扣押筆錄
    、臺中市警察局刑警大隊扣押物品目錄表、現場搜索照片、
    扣押物品照片1幀、被告口卡片、臺中市政府警察局100年4
    月8日中市警刑字第1000008218號函暨其檢附之職務報告、
    遠傳資料查詢等附卷可稽，復有0000000000、0000000000號
    門號卡扣案可資佐證，足認被告之自白核與事實相符，足堪
    採信。次查：
(一)、按一般民眾均知政府對毒品之查禁森嚴，重罰不予寬貸，衡
    情倘非有利可圖，絕無平白甘冒被嚴查重罰之高度風險之理
    ，從而，舉凡其有償交易，除足反證其確係另基於某種非營
    利本意之關係外，尚難因無法查悉其販入價格，作為是否高
    價賣出之比較，諉無營利之意思阻卻販賣犯行之追訴（最高
    法院84年度第3次刑事庭會議決議意旨參照）。查，本件被告
    販賣毒品海洛因及甲基安非他命時，各次約可賺取新臺幣（
    下同）1百至數百元之利潤，業據被告供承在卷（見本院卷
    第167頁），足認被告於如附表一編號1至3所示之犯行，確
    有從中賺取買賣價差牟利之意圖甚明。
(二)、再者，起訴書就附表一編號3被告販賣3000元海洛因予廖立
    仁之犯行，雖記載被告係於臺中市○○路、甘肅路口小北百
    貨前交付海洛因給廖立仁，並當場收取價金3000元等情，惟
    此部分被告固承認當日確有販賣3000元海洛因予廖立仁之事
    實，然辯稱：當時交易地點係在廖立仁租屋處，錢是讓廖立
    仁欠著，並沒有向廖立仁收取價金3000元等語。經查：證人
    廖立仁於偵查中雖曾證稱：是在臺中市○○路與甘肅路口小
    北百貨外面與被告交易毒品，拿海洛因時同時交錢乙節，然
    於同次偵訊時，渠亦曾證稱：交易的地點是黃正如約的，是
    他後來來我住處樓下找我等語（見他字卷第197、198頁）；
    嗣於本院審理時到庭，經與被告對質後，則具結改證稱：被
    告所述應該是對的，因渠與被告間有其他金錢糾紛，有時候
    渠可能把其他往來的錢誤想成給付毒品的錢了、渠與被告交
    易毒品那次王柏勝也有過去渠住處，不過王柏勝不曉得他們
    在交易毒品等語（見本院卷第98頁反面、100頁），復參諸
    證人王柏勝於本院審理時到庭具結證稱：伊沒有印象有在漢
    口路、甘肅路口的小北百貨遇過被告及廖立仁，98年11月底
    渠等3人是否有在廖立仁家裡見面，因時間已久，渠忘記了
    ，不過，渠曾因幫被告及廖立仁修電腦，渠等3人確曾在廖
    立仁家裡見過面等語（見本院卷第99頁反面、100頁），勾
    稽比對證人廖立仁、王柏勝之證詞，足認被告上開辯詞尚非
    完全無稽，且衡之常情，被告既已坦承有販售並交付3000元
    海洛因毒品予廖立仁之事實，即係坦承其有販毒既遂之行為
    甚明，準此，被告是否已收取3000元，交易地點在何處等節
    ，並無法解免其販毒既遂之認定，茍非真實，被告實無刻意
    否認之理，再參以被告對本案所犯另2次販賣毒品之行為，
    即附表一編號1、2之犯行，均坦承已收取價金，並未堅決否
    認有收錢之情，益徵對於有無收取3000元價金，當無故意掩
    飾之必要。況被告與廖立仁間除了有毒品交易外，既尚有其
    他金錢往來，業據證人廖立仁證述明確，衡情，證人廖立仁
    因而誤記已給付上開購毒之3000元價金，亦非絕無可能，是
    在罪疑唯輕原則下，本院因而認定被告就附表一編號3販賣
    3000元海洛因予廖立仁之犯行，應尚未收取3000元價金，併
    此敘明。
(三)、綜上所述，本件事證已臻明確，被告上揭販賣第一、二級毒
    品及轉讓第一級毒品海洛因、轉讓屬於禁藥之第二級毒品甲
    基安非他命之犯行，均堪予認定，應予依法論科。
二、論罪科刑：
(一)、按甲基安非他命雖係毒品危害防制條例第2條第2項第2款所
    規定之第二級毒品，但其亦屬於藥事法所稱之「禁藥」（即
    藥事法第22條第1款所稱之「經中央衛生主管機關明令公告
    禁止製造、調劑、輸入、輸出、販賣或陳列之毒害藥品」）
    ，而明知為禁藥而轉讓者，藥事法第83條亦定有處罰明文。
    故行為人明知為禁藥即甲基安非他命而轉讓予他人者，除成
    立毒品危害防制條例第8條第2項之轉讓第二級毒品罪外，亦
    構成藥事法第83條第1項之轉讓禁藥罪，此係屬同一犯罪行
    為而同時有二種法律可資處罰之法條（規）競合情形，應依
    「重法優於輕法」、「後法優於前法」等法理，擇一處斷。
    而毒品危害防制條例第8條第2項轉讓第二級毒品罪之法定本
    刑為6月以上5年以下有期徒刑，得併科新臺幣70萬元以下罰
    金。而藥事法第83條第1項轉讓禁藥罪之法定本刑為7年以下
    有期徒刑，得併科新臺幣500萬元以下罰金。且被告於本案
    所涉轉讓甲基安非他命之數量，亦無證據達於應依毒品危害
    防制條例第8條第6款及第9條之規定加重其刑至2分之1之情
    形。則藥事法第83條第1項之罪之法定本刑，顯較毒品危害
    防制條例第8條第2項之罪之法定本刑為重，依前述「重法優
    於輕法」之法理，就被告轉讓甲基安非他命部分之行為，自
    應優先適用藥事法第83條第1項之規定處斷（最高法院97年
    度臺非字第397號判決參照）。核被告於犯罪事實欄如附表
    一編號1所為，係犯毒品危害防制條例第4條第2項之販賣第
    二級毒品罪；於犯罪事實欄如附表一編號2、3所為，均係犯
    毒品危害防制條例第4條第1項之販賣第一級毒品罪；於犯罪
    事實欄如附表一編號4所為，係犯藥事法第83條第1項之轉讓
    禁藥罪；於犯罪事實如附表一編號5所為，係犯毒品危害防
    制條例第8條第1項之轉讓第一級毒品罪；於犯罪事實如附表
    一編號6所為，係犯毒品危害防制條例第8條第1項之轉讓第
    一級毒品罪及藥事法第83條第1項之轉讓禁藥罪。
(二)、被告於前述各次販賣第一級毒品海洛因、第二級毒品甲基安
    非他命及轉讓第一級毒品海洛因、屬於禁藥之第二級毒品甲
    基安非他命，而持有第一級毒品海洛因、第二級毒品甲基安
    非他命之低度行為，應分別為販賣第一、二級毒品及轉讓第
    一級毒品、轉讓屬於禁藥之第二級毒品之高度行為所吸收，
    均不另論罪。
(三)、被告前述於犯罪事實欄如附表一編號5之犯行，係同時轉讓
    第一級毒品海洛因、屬於禁藥之第二級毒品甲基安非他命無
    償供人施用，應依刑法第55條，論以想像競合犯，而從一重
    之轉讓第一級毒品海洛因罪論處。
(四)、被告就上開各次販賣第一、二級毒品及上開轉讓第一級毒品
    、轉讓禁藥之犯行，犯意各別，行為互殊，自應予以分論併
    罰。
(五)、被告轉讓海洛因、甲基安非他命予人施用之淨重，海洛因、
    甲基安非他命數量部分，並無證據可資證明已超過行政院依
    毒品危害防制條例第8條第6項頒訂之「轉讓毒品加重其刑之
    數量標準」第2條第1項第1款規定之淨重5公克或10公克以上
    之數量，故被告轉讓第一級毒品海洛因部分，自毋庸依毒品
    危害防制條例第8條第6項之規定加重其刑，轉讓第二級毒品
    甲基安非他命部分，自無適用較藥事法第83條第1項為重之
    毒品危害防制條例第8條第6項規定之問題，附此敘明。
(六)、黃正如前因違反毒品危害防制條例等案件，經臺灣高等法院
    臺中分院以89年度上訴字第2213號判決處以應執行有期徒刑
    2年11月確定（下稱第1案，持有第一級毒品部分有期徒刑1
    年9月，持有第二級毒品部分有期徒刑1年3月）；又因違反
    毒品危害防制條例等案件，經本院以89年度訴字第1692號判
    決處以應執行有期徒刑2年確定（下稱第2案，施用第一級毒
    品部分有期徒刑1年6月，施用第二級毒品部分有期徒刑9 月
    ），上訴後經臺灣高等法院臺中分院以89年度上訴字第2293
    號判決駁回上訴確定；前開第1、2案經臺灣高等法院臺中分
    院以91年度聲字第193號裁定合併應執行有期徒刑4年11月確
    定。再因違反槍砲彈藥刀械管制條例案件經本院以92年度訴
    字第933號判決處以有期徒刑1年4月，併科罰金新臺幣5萬元
    ，如易服勞役，以銀元300元折算1日確定（下稱第3案）；
    復因施用違反毒品危害防制條例等案件經本院以91年度訴字
    第2166號判決處以應執行有期徒刑2年2月確定（下稱第4案
    ）施用第一級毒品部分有期徒刑1年7月，施用第二級毒品部
    分有期徒刑10月），第3、4案有期徒刑經本院以92年度聲字
    第3168號裁定合併應執行有期徒刑3年5月確定。嗣上開第1
    至4案件經本院以96年度聲減字第1518號裁定減刑後分別合
    併定應執行有期徒刑2年6月及1年10月，併科罰金新臺幣2萬
    5 千元，如易服勞役，以新臺幣900元折算1日確定，接續執
    行後，於97年10月19日假釋付保護管束，於98年5月4日假釋
    期滿未經撤銷視為執行完畢乙節，有臺灣高等法院被告前案
    紀錄表1份在卷可憑，其受徒刑之執行完畢後，5年以內故意
    再犯本件有期徒刑以上之上開各罪，均為累犯，除販賣第一
    、二級毒品之法定本刑為死刑、無期徒刑部分依法不得加重
    外，其餘部分則均應依刑法第47條第1項規定，加重其刑。
(七)、按98年5月20日修正公布之毒品危害防制條例第17條第2項關
    於「犯第四條至第八條之罪於偵查及審判中均自白者，減輕
    其刑。」之規定，旨在獎勵犯罪人之悛悔，同時使偵查或審
    判機關易於發現真實，以利毒品查緝，俾收防制毒品危害之
    效；故不論該被告之自白，係出於自動或被動、簡單或詳細
    、一次或多次，苟其於偵查及審判中均有自白，即應依法減
    輕其刑。又刑法上所稱之自白，係指行為人對其被訴之犯罪
    事實為任意性之供認而言（最高法院98年度台上字第6958號
    判決意旨參見）。本案被告對於上開販賣第一、二級毒品及
    轉讓第一級毒品之犯行，於偵查中、本院審理時均坦承不諱
    ，應依法就法定刑為死刑、無期徒刑以外部分先加重其刑【
    累犯】後減輕之，至法定刑為死刑、無期徒刑部分則依法減
    輕之。至本案被告轉讓禁藥即第二級毒品甲基安非他命之犯
    行，因適用藥事法第83條第1項規定處斷，而藥事法並無轉
    讓毒品者，於偵查及審判中自白應減輕其刑之特別規定，自
    無割裂而適用毒品危害防制條例第17條第2項減輕其刑之餘
    地（最高法院99年度台上字第15號判決意旨參照），故不予
    減刑，併此敘明。
(八)、又毒品危害防制條例第4條第1項之罪，其法定刑為「死刑、
    無期徒刑」，刑度甚重。然同為販賣第一級毒品之人，其原
    因動機不一，犯罪情節未必盡同，或有大盤毒梟者，亦有中
    、小盤之分，甚或僅止於吸毒者友儕間為求互通有無之情形
    亦所在多有，其販賣行為所造成危害社會之程度自屬有異，
    法律科處此類犯罪，所設之法定最低本刑卻不可謂不重。為
    達懲儆被告，並可達防衛社會之目的者，自非不可依客觀之
    犯行與主觀之惡性二者加以考量其情狀，是否有可憫恕之處
    ，適用刑法第59條之規定酌量減輕其刑，期使個案裁判之量
    刑，能斟酌至當，符合比例原則。考量被告各次販賣第一級
    毒品，數量及所得非多，足見其非販賣毒品之大、中盤商，
    就全部犯罪情節觀之，尚非重大惡極，相較於長期、大量販
    賣毒品之真正毒梟而言，其對社會秩序與國民健康之危害，
    顯然較不成比例，倘科以依毒品危害防制條例第17條第2項
    規定減輕後之最輕法定本刑即有期徒刑15年，未免過苛，且
    無從與真正長期、大量販毒之惡行區別，是本院衡其犯罪情
    狀，認被告若科以最輕本刑有期徒刑15年，仍屬過重，在客
    觀上應足以引起一般人之同情，確有法重情輕之失衡情狀，
    爰依刑法第59條之規定，就其所犯販賣第一級毒品罪部分，
    各予以酌量遞減輕其刑。被告販賣甲基安非他命之數量雖非
    甚鉅，與大盤販賣整批大量毒品者截然有別，且所得亦非甚
    多，惟被告所犯販賣第二級毒品罪，倘科以依毒品危害防制
    條例第17條第2項規定減輕後之最輕法定本刑即有期徒刑3年
    6月，尚難謂其有情輕法重情形，故本院認並無適用刑法第
    59條規定之餘地，併此敘明。
(九)、爰審酌毒品對社會秩序及國民健康危害至深且鉅，嚴重影響
    社會治安，應嚴加非難，而為厲禁，而被告明知毒品對人體
    健康戕害甚鉅，為牟取利益，無視國家杜絕毒品犯罪之禁令
    ，竟販賣海洛因及販賣甲基安非他命，且被告無償轉讓海洛
    因、甲基安非他命供他人施用，肇生他人施用毒品之來源，
    戕害國民身心健康，亦有滋生其他犯罪之可能，又被告不思
    以正當途徑合法掙取金錢，圖以販賣第一、二級毒品獲利，
    犯罪動機、目的均可議，又考量被告獲利非多，犯後均已坦
    承犯行，犯後態度尚稱良好，暨其智識程度、生活狀況等一
    切情狀，分別量處如主文所示之刑，並定其應執行刑，以資
    懲儆。
三、沒收部分：
(一)、按刑罰法令關於沒收之規定，兼採職權沒收主義與義務沒收
    主義。而毒品危害防制條例第18條第1項前段之規定屬絕對
    義務沒收，不問屬於犯人與否或有無查扣，均應宣告沒收（
    最高法院97年度台上字第729、1163、1612、2160、3915號
    判決意旨參照）。本案扣案之0000000000、0000000000號門
    號卡共2張，為被告所有，分別供插入被告所有未扣案之三
    星廠牌手機，以供聯絡販賣第一、二級毒品所用之物，業據
    其供承在卷，應依毒品危害防制條例第19條第1項規定，在
    各次犯行之論罪科刑主文項下分別予以諭知沒收；未扣案之
    三星廠牌手機，既為被告所有，供上開聯絡販賣第一、二級
    毒品所用，雖未扣案，但未能證明上開三星廠牌行動電話業
    已滅失不存在，仍應依毒品危害防制條例第19條第1項規定
    ，在各次犯行之論罪科刑主文項下分別予以諭知沒收，如全
    部或一部不能沒收，追徵其價額。至其餘扣案如附表二所示
    之物，核與本案犯罪無涉，業據被告供明在卷，爰不予以諭
    知沒收。
(二)、按毒品危害防制條例第19條第1項規定「犯第4條至第9條、
    第12條、第13條或第14條第1項、第2項之罪者，其供犯罪所
    用或因犯罪所得之財物，均沒收之，如全部或一部不能沒收
    時，追徵其價額或以其財產抵償之」。是本案被告於犯罪事
    實如附表一編號1、2之販賣毒品所得金額，雖均未據扣案，
    仍均應依毒品危害防制條例第19條第1項之規定宣告沒收之
    ，並在各次犯行之論罪科刑主文下，諭知沒收，如全部或一
    部不能沒收時，以被告之財產抵償之。
據上論斷，應依刑事訴訟法第299條第1項前段，藥事法第83 條
第1項，毒品危害防制條例第4條第1項、第2項、第8條第1項、
第17條第2項、第19條第1項，刑法第11條、第47條第1項、第59
條、第55條、第51條第5款、第9款，判決如主文。
本案經檢察官黃勝裕到庭執行職務。
中    華    民    國  100    年     10    月    21    日
            刑事第十三庭  審判長法  官  賴妙雲
                                法  官  楊欣怡
                                法  官  蔡美華
以上正本證明與原本無異。
如不服本判決應於收受判決後10日內向本院提出上訴書狀，並應
敘述具體理由；其未敘述上訴理由者，應於上訴期間屆滿後20日
內向本院補提理由書（均須按他造當事人之人數附繕本）「切勿
逕送上級法院」。
                                書記官  謝惠雯
中    華    民    國  100    年     10    月    21    日
附錄本案論罪科刑法條全文
製造、運輸、販賣第一級毒品者，處死刑或無期徒刑；處無期徒
刑者，得併科新臺幣2千萬元以下罰金。
製造、運輸、販賣第二級毒品者，處無期徒刑或7年以上有期徒
刑，得併科新臺幣1千萬元以下罰金。
製造、運輸、販賣第三級毒品者，處5年以上有期徒刑，得併科
新臺幣7百萬元以下罰金。
製造、運輸、販賣第四級毒品者，處3年以上10年以下有期徒刑
，得併科新臺幣3百萬元以下罰金。
製造、運輸、販賣專供製造或施用毒品之器具者，處1年以上7
年以下有期徒刑，得併科新臺幣1百萬元以下罰金。
前五項之未遂犯罰之。
毒品危害防制條例第8條第1項
轉讓第一級毒品者，處 1 年以上 7 年以下有期徒刑，得併科新
臺幣 1 百萬元以下罰金。
藥事法第83條第1項
明知為偽藥或禁藥，而販賣、供應、調劑、運送、寄藏、牙保、
轉讓或意圖販賣而陳列者，處7年以下有期徒刑，得併科新臺幣5
百萬元以下罰金。
附表一：
┌─┬────┬─────┬───┬──────────┬──────┬────┐
│編│犯罪時間│犯罪地點  │購毒者│販賣或轉讓毒品之情節│販賣或轉讓毒│所犯法條│
│號│        │          │或受讓│                    │品種類、數量│        │
│  │        │          │毒品者│                    │、價額      │        │
├─┼────┼─────┼───┼──────────┼──────┼────┤
│1 │98年9月7│臺中縣太平│葉家蓉│葉家蓉於98年9月7日晚│第二級毒品甲│毒品危害│
│  │日晚上7 │市（現改制│      │上7時至9時間某時，以│基安非他命1 │防制條例│
│  │時至9時 │為臺中市太│      │其所持用之電話號碼  │包，價金500 │第4條第2│
│  │間某時  │平區，下同│      │0000000000號行動電話│元          │項      │
│  │        │）一江橋附│      │撥打黃正如所持用之  │            │        │
│  │        │近河堤    │      │0000000000號電話，聯│            │        │
│  │        │          │      │絡購買毒品事宜，雙方│            │        │
│  │        │          │      │並約定在前開地點，葉│            │        │
│  │        │          │      │家蓉到達相約地點後，│            │        │
│  │        │          │      │復撥打電話予黃正如向│            │        │
│  │        │          │      │黃正如表示其已到達，│            │        │
│  │        │          │      │黃正如在前開第一通聯│            │        │
│  │        │          │      │絡電話後約20分鐘到達│            │        │
│  │        │          │      │上開地點，出售並交付│            │        │
│  │        │          │      │第二級毒品甲基安非他│            │        │
│  │        │          │      │命1 包予葉家蓉，並向│            │        │
│  │        │          │      │葉家蓉收取新臺幣（下│            │        │
│  │        │          │      │同）500 元而當場完成│            │        │
│  │        │          │      │交易。              │            │        │
├─┼────┼─────┼───┼──────────┼──────┼────┤
│2 │98年9月 │臺中縣太平│李增銅│98年9月23日下午3時21│第一級毒品海│毒品危害│
│  │23日下午│市一江橋附│      │分許，李增銅以其持用│洛因1包，價 │防制條例│
│  │4時40分 │近之便利商│      │之電話號碼0000000000│金1000元    │第4條第1│
│  │許      │店        │      │號行動電話撥打黃正如│            │項      │
│  │        │          │      │所持用之電話號碼    │            │        │
│  │        │          │      │0000000000號行動電話│            │        │
│  │        │          │      │，詢問黃正如是否在家│            │        │
│  │        │          │      │並向黃正如表示想要購│            │        │
│  │        │          │      │買毒品，惟因黃正如當│            │        │
│  │        │          │      │時不在家，並向李增銅│            │        │
│  │        │          │      │表示回家後會撥打電話│            │        │
│  │        │          │      │予李增銅，嗣於同日下│            │        │
│  │        │          │      │午4 時22分許、4 時40│            │        │
│  │        │          │      │分許，李增銅復撥打黃│            │        │
│  │        │          │      │正如前揭電話催促黃正│            │        │
│  │        │          │      │如並到黃正如住家附近│            │        │
│  │        │          │      │之便利商店等待，黃正│            │        │
│  │        │          │      │如於下午4 時40分許，│            │        │
│  │        │          │      │李增銅撥打最末通電話│            │        │
│  │        │          │      │後不久至前揭地點，出│            │        │
│  │        │          │      │售並交付海洛因1 包，│            │        │
│  │        │          │      │並向李增銅收取1000元│            │        │
│  │        │          │      │之價金而當場完成交易│            │        │
│  │        │          │      │。                  │            │        │
├─┼────┼─────┼───┼──────────┼──────┼────┤
│3 │98年11月│臺中市西屯│廖立仁│廖立仁平時即會以自己│第一級毒品海│毒品危害│
│  │底某日晚│區○○路一│      │所持用之0000000000、│洛因0.6公克 │防制條例│
│  │上約7、8│段8號7樓之│      │0000000000號行動電話│，價金3000元│第4條第1│
│  │時許    │11        │      │與黃正如所持用之    │（惟賒欠款項│項      │
│  │        │          │      │0000000000號行動電話│）          │        │
│  │        │          │      │聯絡，向黃正如探聽是│            │        │
│  │        │          │      │否有品質好的第一級毒│            │        │
│  │        │          │      │品海洛因可以出售，嗣│            │        │
│  │        │          │      │於98年11月底某日，黃│            │        │
│  │        │          │      │正如透過友人與廖立仁│            │        │
│  │        │          │      │聯繫，並向廖立仁表示│            │        │
│  │        │          │      │有品質好的第一級毒品│            │        │
│  │        │          │      │海洛因可以出售，雙方│            │        │
│  │        │          │      │遂約定於臺中市○○路│            │        │
│  │        │          │      │、甘肅路口小北百貨前│            │        │
│  │        │          │      │碰面，廖立仁隨即帶黃│            │        │
│  │        │          │      │正如至渠前揭甘肅路租│            │        │
│  │        │          │      │屋處，由黃正如出售  │            │        │
│  │        │          │      │0.6 公克之第一級毒品│            │        │
│  │        │          │      │海洛因予廖立仁，並同│            │        │
│  │        │          │      │意讓廖立仁賒欠3000元│            │        │
│  │        │          │      │買賣價金而當場完成交│            │        │
│  │        │          │      │易。                │            │        │
│  │        │          │      │                    │            │        │
├─┼────┼─────┼───┼──────────┼──────┼────┤
│4 │98年12月│臺中市西屯│吳樹山│黃正如為吳樹山之老大│第二級毒品甲│毒品危害│
│  │7日晚上 │路2段湳子 │      │，於前開時、地，無償│基安非他命，│防制條例│
│  │11時、12│巷9之11號2│      │轉讓第二級毒品甲基安│0.3 公克    │第8條第2│
│  │時許    │樓之30室黃│      │非他命0.3公克予吳樹 │            │項、藥事│
│  │        │正如之租屋│      │山，供吳樹山施用。  │            │法第83條│
│  │        │處        │      │                    │            │第1項   │
├─┼────┼─────┼───┼──────────┼──────┼────┤
│5 │98年12月│臺中市西屯│吳樹山│黃正如為吳樹山之老大│第一級毒品海│毒品危害│
│  │8日晚上 │路2段湳子 │      │，於前開時、地，無償│洛因，0.5公 │防制條例│
│  │11時、12│巷9之11號2│      │轉讓第一級毒品海洛因│克          │第8條第1│
│  │時許    │樓之30黃正│      │0.5公克予吳樹山，供 │            │項      │
│  │        │如之租屋處│      │吳樹山施用。        │            │        │
├─┼────┼─────┼───┼──────────┼──────┼────┤
│6 │99年4月 │臺中市西屯│江素滿│黃正如與江素滿係男女│第一級毒品海│毒品危害│
│  │初某日  │區宏福一巷│      │朋友，於前揭時、地，│洛因與第二級│防制條例│
│  │        │28號江素滿│      │黃正如無償轉讓數量不│毒品甲基安非│第8條第1│
│  │        │之租屋處  │      │詳之第一級毒品海洛因│他命，數量不│、2項、 │
│  │        │          │      │與第二級毒品甲基安非│詳          │藥事法第│
│  │        │          │      │他命予江素滿，供江素│            │83條第1 │
│  │        │          │      │滿施用。            │            │項      │
└─┴────┴─────┴───┴──────────┴──────┴────┘
  「主文欄」：
  編號1主文如下：
  黃正如販賣第二級毒品，累犯，處有期徒刑年捌月。扣案之
  0000000000號門號卡壹張沒收；未扣案之三星廠牌
  行動電話壹支沒收之，如全部或一部不能沒收時，追徵其價額
  ；未扣案之販賣毒品所得新臺幣伍佰元沒收之，如全部或一部
  不能沒收時，以其財產抵償之。
  編號2主文如下：
  黃正如販賣第一級毒品，累犯，處有期徒刑柒年捌月。扣案之
  0000000000號門號卡壹張沒收；未扣案之三星廠牌
  行動電話壹支沒收之，如全部或一部不能沒收時，追徵其價額
  ；未扣案之販賣毒品所得新臺幣壹仟元沒收之，如全部或一部
  不能沒收時，以其財產抵償之。
  編號3主文如下：
  黃正如販賣第一級毒品，累犯，處有期徒刑柒年玖月。扣案之
  0000000000號門號卡壹張沒收；未扣案之三星廠牌
  行動電話壹支沒收之，如全部或一部不能沒收時，追徵其價額
  。
  編號4主文如下：
  黃正如明知為禁藥而轉讓，累犯，處有期徒刑柒月。
  編號5主文如下：
  黃正如轉讓第一級毒品，累犯，處有期徒刑玖月。
  編號6主文如下：
  黃正如轉讓第一級毒品，累犯，處有期徒刑拾壹月。
附表二：
┌──┬──────────┬─────────────────┐
│編號│     搜索地點       │            扣案物品              │
│    │                    │                                  │
├──┼──────────┼─────────────────┤
│1   │停放在臺中市西屯區逢│1、第二級毒品安非他命4 包（毛重各 │
│    │大路5 號前之吳樹山所│   為2.3 、0.3 、0.7 、1.3 公克， │
│    │有之車牌號碼8926-LM │   驗餘淨重分別為2.057 、0.061 、 │
│    │號自用小客車        │   0.376 、0.994 公克）           │
│    │                    │2、安非他命分裝袋1包              │
│    │                    │3、NOKIA 牌手機（電話號碼：       │
│    │                    │   0000000000號，含SIM卡 ）1支    │
│    │                    │4、LG牌手機（電話號碼：0000000000 │
│    │                    │   號，含SIM 卡）1 支             │
│    │                    │5、DIGITAL CAMERA牌手機（電話號碼 │
│    │                    │   ：0000000000號，含SIM 卡）1支  │
│    │                    │6、ELIYA 牌手機（電話號碼：       │
│    │                    │   0000000000號）1支              │
│    │                    │7、臺灣大哥大預付卡1片            │
│    │                    │   （0000000000000）              │
│    │                    │8、威寶電信SIM 卡（0000000000號）1│
│    │                    │   片                             │
│    │                    │9、遠傳親子卡（0000000000號）1    │
│    │                    │10、臺灣大哥大SIM卡               │
│    │                    │   （0000000000000）1片           │
│    │                    │11、SIM 卡（00000000000000）1片   │
│    │                    │12、SIM 卡（000000000000000）1片  │
│    │                    │13、SIM 卡（0000000000號，        │
│    │                    │    21PO94U523674）1片            │
│    │                    │14、SIM 卡（000000000000000）1片  │
│    │                    │15、SIM 卡（0000000000號，        │
│    │                    │    0000000000000）1片            │
│    │                    │16、SIM 卡（21PO94U793730）1片    │
│    │                    │17、SIM 卡（0000000000號，        │
│    │                    │    000000000000000）1片          │
│    │                    │18、SIM 卡（0000000000號，        │
│    │                    │    000000000000000）1片          │
│    │                    │19、SIM 卡（0000000000號，        │
│    │                    │    61E087U600181）1片            │
│    │                    │20、SIM 卡（0000000000000 ）1 片  │
│    │                    │21、黃正如身分證1張               │
│    │                    │（註：18、19應予沒收）            │
├──┼──────────┼─────────────────┤
│2   │臺中市○○區○○路2 │1、大電子磅秤1個                  │
│    │段湳子巷9 之11號2樓 │2、小電子磅秤1個                  │
│    │之30                │3、分裝袋1包                      │
│    │                    │4、毒品殘渣袋1枚（驗餘淨重：      │
│    │                    │   0.003公克                      │
│    │                    │5、玻璃吸食器3個                  │
│    │                    │6、吸食器（黃色蓋）1個            │
│    │                    │7、NOKIA 牌手機（電話號碼：       │
│    │                    │   0000000000號）1 支             │
│    │                    │8、LG牌手機（電話號碼：0000000000 │
│    │                    │   號）1支                        │
├──┼──────────┼─────────────────┤
│3   │臺中縣豐原市○○路1 │1、吸食器1組                      │
│    │段185巷51號8 樓     │2、玻璃球吸食器2個                │
│    │                    │3、海洛因1包（驗餘淨重0.345公克） │
│    │                    │4、藥杓4個                        │
│    │                    │5、Sony Ericsson手機1支           │
│    │                    │6、NOKIA牌手機（含SIM卡）1支      │
└──┴──────────┴─────────────────┘
(以下空白)